# 上市公司半年报递延所得税资产

提问人：Ryan_q 时间：2022-07-19 08:30:52
@chenyiwei，陈版主，有一问题请教，上市公司在填列未确认递延所得税资产的可抵扣亏损将于以下年度到期，由于半年报所处 2022 年 6 月 30 日，那么填列到期应当分布为：
1 、 2022 年7-12月 2023 年 2024 年 2025 年 2026 年 2027 年1-6月
2 、 2023 年 2024 年 2025 年 2026 年 2027 年
为什么？怎么理解？望陈版主指导！

回答人：chenyiwei
由于所得税是按年计征，因此暂时性差异转回的统计按年度计算也更方便。故建议按以下口径披露：
2022 年 7 ～ 12 月、 2023 年、 2024 年、 2025 年、 2026 年。